臺灣臺中地方法院刑事判決
111年度金簡上字第3號
上  訴  人  臺灣臺中地方檢察署檢察官
被      告  陳姿穎


上列上訴人因被告違反洗錢防制法等案件，不服中華民國110年1
1月29日本院110年度中金簡字第76號第一審簡易判決（聲請簡易
判決處刑案號：臺灣臺中地方檢察署110年度偵字第26071號），
提起上訴及移送併辦（同署110年度偵字第40052、41020號），
本院管轄之第二審合議庭判決如下：
    主    文
原判決撤銷。
陳姿穎幫助犯洗錢防制法第十四條第一項之洗錢罪，處有期徒刑
伍月，併科罰金新臺幣參萬元，罰金如易服勞役，以新臺幣壹仟
元折算壹日。緩刑貳年，緩刑期間付保護管束，應於本判決確定
之日起壹年內，向指定之政府機關、政府機構、行政法人、社區
或其他符合公益目的之機構或團體，提供肆拾小時之義務勞務。
    犯罪事實
一、陳姿穎可預見將個人金融帳戶金融卡、密碼交予身分不詳之
    成年人使用，可能以該金融帳戶遂行財產上犯罪之目的及隱
    匿犯罪所得與流向，竟不顧他人可能受害之危險，仍以縱若
    有人持以犯罪亦無違反其本意之幫助詐欺取財及幫助洗錢之
    不確定故意，於民國110年3月16日下午6時48分許，在臺中
    市○○區○○路000號之統一超商后庄門市，將其名下台新國際
    商業銀行00000000000000號帳戶（下稱台新銀行帳戶）之金
    融卡、中華郵政股份有限公司台中敦化路郵局000000000000
    00號帳戶（下稱郵局帳戶）存摺、金融卡，以1個帳戶每週
    新臺幣（下同） 1萬元之代價出租予姓名及年籍均不詳之成
    年人，並寄送至指定之超商，復以LINE通訊軟體告知密碼，
    而容任該人所屬詐騙集團成員使用上開帳戶遂行犯罪。嗣該
    詐騙集團成員共同基於意圖為自己不法所有之詐欺取財與違
    反洗錢防制法等犯意聯絡，以附表所示詐騙方式詐騙附表所
    示被害人，致使附表所示被害人陷於錯誤，依指示於附表所
    示之時間，匯（存）款如附表所示之金額至附表所示上開帳
    戶後，上開款項旋遭提領一空，而以此方式隱匿、掩飾該等
    款項之真正去向。嗣後被害人等察覺受騙報警處理，為警循
    線查知上情。
二、案經鄭美秀、李柏宏、李孟庭、柯軍安、黃昀、宋美誼、潘
    欣儀、李威寰訴由臺南市政府警察局新營分局、第二分局、
    臺中市政府警察局第五分局報告臺灣臺中地方檢察署檢察官
    偵查起訴及移送併辦。
    理    由
壹、證據能力部分：
一、按被告以外之人（包括證人、鑑定人、告訴人、被害人及共
    同被告等）於審判外之陳述，雖不符刑事訴訟法第159條之1
    至之4等之規定，而經當事人於審判程序同意作為證據，法
    院審酌該言詞陳述或書面陳述作成時之情況，認為適當者，
    亦得為證據；當事人、代理人或辯護人於法院調查證據時，
    知有刑事訴訟法第159條第1項不得為證據之情形，而未於言
    詞辯論終結前聲明異議者，視為有前項之同意，同法第159
    條之5定有明文。查，被告陳姿穎與檢察官對於本判決以下
    所引用被告以外之人於警詢時所為陳述之證據能力，於本院
    準備程序時均表示無意見或同意有證據能力，得做為本案證
    據使用（見本院金簡上字卷第65至67頁），且於審判期日對
    法院提示之卷證，均表示沒意見等語，迄至言詞辯論終結前
    亦未聲明異議，且經本院審酌該等證據資料製作時之情況，
    並無違法不當及證明力明顯過低之瑕疵，堪認作為證據應屬
    適當，依法自均有證據能力。
二、本院以下所引用之非供述證據，均與本件事實具有自然關聯
    性，且核屬書證、物證性質，又查無事證足認有違背法定程
    序或經偽造、變造所取得等證據排除之情事，復經本院依刑
    事訴訟法第164條、第165條踐行物證、書證之調查程序，且
    檢察官及被告對此部分之證據能力亦均不爭執，依同法第15
    8條之4之反面解釋，均認有證據能力。
貳、實體部分：
一、認定犯罪事實所憑證據及理由：
　　上揭犯罪事實，業據被告於警詢、偵訊、本院準備程序及審
    理時均坦承不諱（見偵字第41020號卷第15至17頁、偵字第2
    6071號卷第15至17、69至71、75至76頁、偵字第40052號卷
    第13至16頁、本院金簡上字卷第59至70、185至201頁），復
    有被告之台新國際商業銀行帳號00000000000000號帳戶基本
    資料及交易明細（見偵字第26071號卷第33至35頁）、台中
    敦化路郵局帳號00000000000000號帳戶基本資料及交易明細
    （見偵字第41020號卷第79至101頁）、被告與詐欺集團成員
    之簡訊、LINE對話紀錄（內含寄件資料）截圖及翻拍照片41
    張（見偵字第26071號卷第37至57頁、偵字40052號卷第49至
    65頁）及如附表「證據」欄所示證據在卷可稽，是被告自白
    與事實相符，本件犯行應堪認定，應依法論科。
二、論罪：
  ㈠核被告所為，係犯刑法第30條第1項前段、第339條第1項之幫
    助詐欺取財罪，及刑法第30條第1項前段、洗錢防制法第14
    條第1項之幫助洗錢罪。
  ㈡被告以一提供台新銀行帳戶金融卡、郵局帳戶存摺及金融卡
    （含密碼）行為，幫助詐欺集團詐欺告訴人鄭美秀、李柏宏
    、李孟庭、柯軍安、黃昀、宋美誼、潘欣儀、李威寰、被害
    人李鑑洲之財物及洗錢，係以一行為而觸犯數罪名，為想像
    競合犯，應依刑法第55條前段規定，從一重之幫助一般洗錢
    罪處斷。
  ㈢檢察官以110年度偵字第40052、41020號移送併辦意旨認被告
    同一交付帳戶之幫助詐欺取財及幫助洗錢行為，尚有告訴人
    李柏宏、李孟庭、柯軍安、黃昀、宋美誼、潘欣儀、李威寰
    、被害人李鑑洲被騙，致匯款至本案帳戶內，而遭人提領一
    空等情，經核與本案聲請簡易判決處刑之犯罪事實具有前開
    裁判上一罪關係，同為起訴效力所及，本院自應併予審理判
    決。
  ㈣被告係基於幫助之犯意而幫助犯一般洗錢罪，共犯情節較正
    犯為輕，爰依刑法第30條第2項規定，按正犯之刑減輕之。
    又被告於偵查及審判中自白洗錢犯罪，依洗錢防制法第16條
    第2項規定，減輕其刑。被告有上開減輕其刑事由，依刑法
    第70條規定，遞減之。
三、撤銷原判決之理由：
　㈠上訴人上訴意旨略以：被告提供其台新銀行帳戶予不詳詐欺
    集團成員使用，除幫助詐欺集團向告訴人鄭美秀詐欺取財外
    ，尚幫助詐欺集團成員詐欺告訴人李柏宏，此部分事實未及
    併案，因被害人不同，量刑輕重受有影響，原審未及審酌，
    難認原判決允當，請求撤銷原判決等語。　　
　㈡原審認被告罪證明確，予以論罪科刑，固非無見。惟查：如
    附表編號2至9所示之被害人等亦係於該附表所示時間，因遭
    詐騙而匯款至被告以一行為提供之台新銀行帳戶、郵局帳戶
    ，檢察官上訴後，再經臺灣臺中地方檢察署檢察官以110年
    度偵字第40052、41020號移送併辦，因此部分與前開經論罪
    科刑部分，有想像競合犯之裁判上一罪之關係，自應由本院
    併予審理，故附表編號2至9部分為原審所未及審酌。是檢察
    官上訴以原審未及審酌附表編號9之幫助詐欺集團成員詐欺
    告訴人李柏宏部分，上訴有理由，應由本院將原判決撤銷改
    判。
四、科刑：
　㈠爰以行為人之責任為基礎，審酌被告提供其台新銀行帳戶金
    融卡、郵局帳戶存摺及金融卡（含密碼）予真實姓名年籍不
    詳之人，幫助他人犯罪，致使真正犯罪者得以隱匿其等身分
    ，助長詐欺犯罪猖獗，破壞社會治安及金融秩序，更將造成
    警察機關查緝犯罪之困難，且致告訴人鄭美秀、李柏宏、李
    孟庭、柯軍安、黃昀、宋美誼、潘欣儀、李威寰、被害人李
    鑑洲財產權受侵害，所為於法有違；考量被告犯後表示有調
    解意願，並已與告訴人李孟庭、黃昀、宋美誼、柯軍安、李
    柏宏、被害人李鑑洲成立調解，除與告訴人李孟庭、宋美誼
    所約定之部分賠償金因尚未屆期而未履行外，其餘約定之賠
    償金額業已給付完畢等情，有本院調解程序筆錄3份（見本
    院金簡上字卷第137至139、149至152頁）在卷可參，因告訴
    人鄭美秀、李威寰表示不用安排調解、告訴人潘欣儀無法聯
    繫而未能與其等和解或調解，有本院電話紀錄表（見本院金
    簡上字卷第39、123頁）在卷可稽，因認被告犯後態度尚可
    ，兼衡被告之素行、動機、手段、被害人等所受損害、本案
    情節，暨被告五專之智識程度、目前從事加油站服務業、月
    薪約3萬元、未婚等家庭生活及經濟狀況（詳見本院金簡上
    字卷第200頁）等一切情狀，量處如主文所示之刑，並諭知
    罰金易服勞役之折算 標準。　
  ㈡被告未曾因故意犯罪受有期徒刑以上刑之宣告，有其臺灣高
    等法院被告前案紀錄表可參，素行良好；參以其犯後坦認犯
    行，且表示有意願與本案被害人等進行調解，並已與告訴人
    李孟庭、黃昀、宋美誼、柯軍安、李柏宏、被害人李鑑洲成
    立調解，除與告訴人李孟庭、宋美誼所約定之部分賠償金因
    尚未屆期而未履行外，其餘約定之賠償金額業已給付完畢等
    情，已如上述，堪信被告已知悔悟，且盡力彌補其所造成損
    害，是認其經此次偵審程序後，當能知所警惕，信無再犯之
    虞，因認對其所宣告之刑以暫不執行為適當。爰依刑法第74
    條第1項第1款規定併予宣告緩刑2年，以啟自新。惟為使被
    告於緩刑期間內，仍深知戒惕，避免緩刑宣告遭撤銷，且導
    正其行為與有關法治之正確觀念，不致因受緩刑宣告而心存
    僥倖，爰依刑法第74條第2項第5款之規定，命被告應於本判
    決確定之日起1年內，向檢察官指定之政府機關、政府機構
    、行政法人、社區或其他符合公益目的之機構或團體，提供
    40小時之義務勞務；並應依刑法第93條第1項第2款之規定，
    諭知於緩刑期間付保護管束。俾能由觀護人予以適當督促，
    並發揮附條件緩刑制度之立意及避免短期自由刑執行所肇致
    之弊端，以期符合本件緩刑目的，並觀後效。另刑法第75條
    之1第1項第4款規定，受緩刑之宣告，違反上開本院所定負
    擔情節重大，足認原宣告之緩刑難收其預期效果，而有執行
    刑罰之必要者，得撤銷其宣告，附此敘明。
五、沒收部分：
　㈠犯罪所得，屬於犯罪行為人者，沒收之。但有特別規定者，
    依其規定；前二項之沒收，於全部或一部不能沒收或不宜執
    行沒收時，追徵其價額。刑法第38條之1第1項、第3項分別
    定有明文。次按有關共同正犯犯罪所得之沒收、追繳或追徵
    ，最高法院向採之共犯連帶說，業於104年8月11日之104年
    度第13次刑事庭會議決議不再援用、供參考，並改採沒收或
    追徵應就各人所分得者為之之見解；又所謂各人「所分得」
    ，係指各人「對犯罪所得有事實上之處分權限」，法院應視
    具體個案之實際情形而為認定：倘若共同正犯各成員內部間
    ，對於不法利得分配明確時，固應依各人實際分配所得沒收
    ；然若共同正犯成員對不法所得並無處分權限，其他成員亦
    無事實上之共同處分權限者，自不予諭知沒收；至共同正犯
    各成員對於不法利得享有共同處分權限時，則應負共同沒收
    之責（最高法院104年度台上字第3937號判決意旨參照）。
    查被告固有將其台新銀行帳戶之金融卡、郵局帳戶之存摺、
    金融卡（含密碼），以1個帳戶每週1萬元之代價提供詐欺集
    團成員遂行詐欺、洗錢之犯行，惟被告於本院審理時自陳其
    並未領到報酬（見本院金簡上字卷第199頁），且卷內尚乏
    積極證據證明被告就此實際獲有報酬，自無從遽認被告有何
    實際獲取之犯罪所得，爰不予諭知沒收或追徵其價額。
  ㈡按洗錢防制法第18條第1項規定「犯第14條之罪，其所移轉
    、變更、掩飾、隱匿、收受、取得、持有、使用之財物或財
    產上利益，沒收之；犯第15條之罪，其所收受、持有、使用
    之財物或財產上利益，亦同。」惟查，被告非實際上提款之
    人，並未實際收受、取得、持有贓款，非洗錢防制法第14條
    第1項之正犯，自無上開條文適用。
  ㈢另被告所提供之其台新銀行帳戶之金融卡、郵局帳戶之存摺
    、金融卡（含密碼），雖係供犯罪所用之物，且為被告所有
    ，然前開帳戶已通報為警示帳戶，應無可能再於詐欺犯罪所
    用，沒收上開帳戶之存摺、金融卡（含密碼）均顯無刑法上
    之重要性，爰不予宣告沒收。
據上論斷，應依刑事訴訟法第455條之1第1項、第3項、第369條
第1項前段、第364條、第299條第1項前段，洗錢防制法第14條第
1項、第16條，刑法第11條前段、第30條第1項前段、第2項、第3
39條第1項、第55條、第42條第3項前段、第74條第1項第1款、第
2項第5款、第93條第1項第2款，刑法施行法第1條之1第1項，判
決如主文。
本案經檢察官黃政揚聲請簡易判決處刑、移送併辦、提起上訴，
檢察官陳怡廷到庭執行職務。
中　　華　　民　　國　　111 　年　　6 　　月　　15　　日
                  刑事第十一庭　審判長  法　官  曹錫泓
                                        法　官  林依蓉
                                        法  官  蔡汎沂
以上正本證明與原本無異。
如不服本判決，應於收受送達後20日內向本院提出上訴書狀（應
附繕本）。
告訴人或被害人如不服判決，應備理由具狀向檢察官請求上訴，
上訴期間之計算，以檢察官收受判決正本之日起算。
　　　　　　　　  　　　　            　書記官  黃筠婷
中　　華　　民　　國　　111 　年　　6 　　月　　15　　日
附錄論罪科刑法條:
中華民國刑法第30條
幫助他人實行犯罪行為者，為幫助犯。雖他人不知幫助之情者，
亦同。
幫助犯之處罰，得按正犯之刑減輕之。
中華民國刑法第339條第1項
意圖為自己或第三人不法之所有，以詐術使人將本人或第三人之
物交付者，處 5 年以下有期徒刑、拘役或科或併科 50 萬元以
下罰金。
洗錢防制法第14條
有第二條各款所列洗錢行為者，處 7 年以下有期徒刑，併科新
臺幣 5 百萬元以下罰金。
前項之未遂犯罰之。　
附表:
編號 被害人 詐騙方式 匯款時間 匯（存）款金額（新臺幣） 匯入帳戶 證據 1 鄭美秀 鄭美秀於110年3月18日下午6時16分許，接獲自稱旅店客服人員之電話，佯稱其消費訂單重複，須至銀行ATM操作更正云云，致鄭美秀陷於錯誤。 110年3月18日下午7時7分許 2萬7000元（含手續費15元） 台新國際商業銀行00000000000000號帳戶 ⑴證人即告訴人鄭美秀於警詢時之證述（偵字第26071號卷第9至11頁） ⑵彰化縣警察局北斗分局北斗派出所受理各類案件紀錄表、受理詐騙帳戶通報警示簡便格式表各1份（偵字第26071號卷第19、23頁） ⑶內政部警政署反詐騙諮詢專線紀錄表1份（偵字第26071號卷第21至22頁） ⑷金融機構聯防機制通報單1份（偵字第26071號卷第27頁） ⑸國泰世華銀行自動櫃員機交易明細表1張（偵字第26071號卷第29頁） ⑹與詐欺集團成員之通話紀錄截圖1張（偵字第26071號卷第31頁） 2 李孟庭 李孟庭於110年3月18日下午4時25分許起，陸續接獲自稱旅館及郵局服務人員之電話，佯稱因業務疏忽設定為團體客戶產生消費款項，須配合操作取消交易云云，致李孟庭陷於錯誤。 110年3月18日下午4時50分許 2萬8039元 台中敦化路郵局0000000-0000000號帳戶 ⑴證人即告訴人李孟庭於警詢時之證述（偵字第41020號卷第19至21頁） ⑵內政部警政署反詐騙諮詢專線紀錄表1份（偵字第41020號卷第103至105頁） ⑶新竹市警察局第二分局東門派出所受（處）理案件證明單、受理各類案件紀錄表、受理詐騙帳戶通報警示簡便格式表各1份（偵字第41020號卷第123、137、151頁） ⑷金融機構聯防機制通報單1份（偵字第41020號卷第165頁） ⑸轉帳交易明細截圖1張（偵字第41020號卷第23頁） ⑹與詐欺集團成員之通話紀錄翻拍照片1張（偵字第41020號卷第25頁） 3 柯軍安 柯軍安於110年3月18日下午4時18分許起，陸續接獲自稱旅館服務人員之電話，佯稱因業務疏忽設定為團體客戶產生消費款項，須配合操作取消交易云云，致柯軍安陷於錯誤。 110年3月18日下午4時56分 1萬7123元 台中敦化路郵局0000000-0000000號帳戶 ⑴證人即告訴人柯軍安於警詢時之證述（偵字第41020號卷第35至37頁） ⑵內政部警政署反詐騙諮詢專線紀錄表1份（偵字第41020號卷第111至113頁） ⑶宜蘭縣政府警察局宜蘭分局民族派出所受（處）理案件證明單、受理各類案件紀錄表、受理詐騙帳戶通報警示簡便格式表各1份（偵字第41020號卷第127、141、155頁） ⑷金融機構聯防機制通報單1份（偵字第41020號卷第169頁） ⑸轉帳交易明細截圖1張（偵字第41020號卷第43頁） 4 黃昀 黃昀於110年3月18日下午4時許起，陸續接獲自稱旅館及郵局服務人員之電話，佯稱因業務疏忽訂單錯誤，為避免重複扣款，須配合操作取消交易云云，致黃昀陷於錯誤。 110年3月18日下午4時57分 1萬1111元 台中敦化路郵局0000000-0000000號帳戶 ⑴證人即告訴人黃昀於警詢時之證述（偵字第41020號卷第45至48頁） ⑵內政部警政署反詐騙諮詢專線紀錄表1份（偵字第41020號卷第115至116頁） ⑶臺北市政府警察局大安分局瑞安街派出所受（處）理案件證明單、受理各類案件紀錄表、受理詐騙帳戶通報警示簡便格式表各1份（偵字第41020號卷第129、143、157頁） ⑷轉帳交易明細截圖1張（偵字第41020號卷第49頁） ⑸與詐欺集團成員之通話紀錄截圖1張（偵字第41020號卷第49頁） 5 宋美誼 宋美誼於110年3月18日下午4時3分許起，陸續接獲自稱旅館及銀行服務人員之電話，佯稱因業務疏忽設定錯誤將退還款項，須配合操作取消交易云云，致宋美誼陷於錯誤。 110年3月18日下午4時55分 1萬7998元 台中敦化路郵局0000000-0000000號帳戶 ⑴證人即告訴人宋美誼於警詢時之證述（偵字第41020號卷第27至29頁） ⑵內政部警政署反詐騙諮詢專線紀錄表1份（偵字第41020號卷第107至109頁） ⑶臺北市政府警察局士林分局天母派出所受（處）理案件證明單、受理各類案件紀錄表、受理詐騙帳戶通報警示簡便格式表各1份（偵字第41020號卷第125、139、153頁） ⑷金融機構聯防機制通報單1份（偵字第41020號卷第167頁） ⑸國泰世華銀行自動櫃員機交易明細表、轉帳交易明細截圖各1張（偵字第41020號卷第31、33頁）    110年3月18日下午5時7分 1萬9989元   6 潘欣儀 潘欣儀於110年3月18日下午4時58分許起，陸續接獲自稱旅館及銀行等服務人員之電話，佯稱因業務疏忽重複扣款，須配合操作取消交易云云，致潘欣儀陷於錯誤。 110年3月18日下午5時35分 1萬1123元 台中敦化路郵局0000000-0000000號帳戶 ⑴證人即告訴人潘欣儀於警詢時之證述（偵字第41020號卷第63至65頁） ⑵內政部警政署反詐騙諮詢專線紀錄表1份（偵字第41020號卷第119至120頁） ⑶基隆市警察局第四分局大武崙派出所受（處）理案件證明單、受理各類案件紀錄表、受理詐騙帳戶通報警示簡便格式表各1份（偵字第41020號卷第133、147、161頁） ⑷金融機構聯防機制通報單1份（偵字第41020號卷第175頁） ⑸台新銀行自動櫃員機交易明細表1張（偵字第41020號卷第67頁） ⑹與詐欺集團成員之通話紀錄截圖1張（偵字第41020號卷第71頁） 7 李威寰 李威寰於110年3月18日下午4時27分許起，陸續接獲自稱旅館及銀行等服務人員之電話，佯稱因扣款程序有誤，須配合操作取消訂單云云，致李威寰陷於錯誤。 110年3月18日下午5時36分 2萬987元 台中敦化路郵局0000000-0000000號帳戶 ⑴證人即告訴人李威寰於警詢時之證述（偵字第41020號卷第53至56頁） ⑵內政部警政署反詐騙諮詢專線紀錄表1份（偵字第41020號卷第117至118頁） ⑶高雄市政府警察局左營分局啟文派出所受（處）理案件證明單、受理各類案件紀錄表、受理詐騙帳戶通報警示簡便格式表各1份（偵字第41020號卷第131、145、159頁） ⑷金融機構聯防機制通報單1份（偵字第41020號卷第173頁） ⑸中國信託銀行自動櫃員機交易明細表1張（偵字第41020號卷第57頁） ⑹與詐欺集團成員之通話紀錄截圖2張（偵字第41020號卷第60頁） 8 李鑑洲 李鑑洲於110年3月18日下午4時41分許起，陸續接獲自稱旅館及銀行等服務人員之電話，佯稱因業務疏忽誤植訂單，須配合操作取消交易云云，致李鑑洲陷於錯誤。 110年3月18日下午5時40分 6998元 台中敦化路郵局0000000-0000000號帳戶 ⑴證人即被害人李鑑洲於警詢時之證述（偵字第41020號卷第73至74頁） ⑵內政部警政署反詐騙諮詢專線紀錄表1份（偵字第41020號卷第121至122頁） ⑶澎湖縣政府警察局馬公分局文澳派出所受（處）理案件證明單、受理各類案件紀錄表、受理詐騙帳戶通報警示簡便格式表各1份（偵字第41020號卷第135、149、163頁） ⑷金融機構聯防機制通報單1份（偵字第41020號卷第177頁） ⑸轉帳交易明細截圖2張（偵字第41020號卷第76至77頁） ⑹與詐欺集團成員之通話紀錄截圖1張（偵字第41020號卷第78頁） 9 李柏宏 李柏宏於110年3月18日下午4時45分許起，陸續接獲自稱旅館及銀行等服務人員之電話，佯稱因業務疏忽產生消費款項，須配合操作取消交易云云，致李柏宏陷於錯誤。 110年3月18日下午6時59分 3萬元 台新國際商業銀行00000000000000號帳戶 ⑴證人即告訴人李柏宏於警詢時之證述（偵字第40052號卷第17至23頁） ⑵內政部警政署反詐騙諮詢專線紀錄表1份（偵字第40052號卷第33至35頁） ⑶臺南市政府警察局善化分局善化派出所受理詐騙帳戶通報警示簡便格式表、受（處）理案件證明單、受理各類案件紀錄表各1份（偵字第40052號卷第37、67、69頁） ⑷與詐欺集團成員之通話紀錄翻拍照片1張（偵字第40052號卷第39頁） ⑸台新銀行自動櫃員機交易明細表4張（偵字第40052號卷第47頁）    110年3月18日下午7時4分 3萬元      110年3月18日下午7時7分 3萬元      110年3月18日下午7時11分 3萬元